---
title: "Luana Gnewuch"
format: html
editor: visual
---

```{r}
#| label: load-packages
#| include: false

library(tidyverse)
library(WDI)
```

```{r}
#| label: load-data
#| include: false

#CÓDIGO DE CARREGAMENTO DOS DADOS

# Coletando dados da população rural para o Brasil ao longo do maior período disponível
dados_brasil <- WDI(country = "BR", 
                    indicator = "SP.RUR.TOTL",    # População Rural
                    start = 1960,  # Ano de início (o maior período possível)
                    end = 2022)    # Ano final (ou o mais recente disponível)

# Verificando as primeiras linhas dos dados
head(dados_brasil)

# Coletando dados do Banco Mundial
dados <- WDI(country = "all", 
             indicator = c("SP.RUR.TOTL",    # População Rural
                           "AG.LND.TOTL.K2"),  # Área de terra (km²)
             start = 2022,  # Ano de início
             end = 2022)    # Ano final (ou o mais recente disponível)

# Verificando as primeiras linhas dos dados
head(dados)

options(scipen = 999)
```

## Gráfico de Série Temporal

O gráfico da série temporal mostra a redução da população rural no Brasil de 1960 a 2020, refletindo o processo de urbanização no país. Ao longo do tempo, a população rural diminui gradualmente, à medida que mais pessoas migraram para as cidades em busca de melhores condições de vida e emprego. O gráfico ilustra esse movimento de transição do campo para a cidade, com algumas oscilações devido a fatores econômicos e políticas públicas, mas a tendência predominante é de queda da população rural.

Referências Bibliográficas: [Indicators \| Data](https://data.worldbank.org/indicator)

```{r}
#| label: grafico1
#| warning: false
#| echo: false

# COLOCAR O CÓDIGO

# Criar o gráfico de série temporal com ggplot2
ggplot(dados_brasil, aes(x = year, y = SP.RUR.TOTL)) + 
  geom_line(color = "purple", size = 1) +  # Adicionando linha
  geom_point(color = "purple", size = 2) + # Adicionando pontos
  labs(title = "Série Temporal da População Rural no Brasil de 1960-2020",
       x = "Ano",
       y = "População Rural (em milhões)") +
  theme_minimal()  # Usando um tema mais simples

```

## Gráfico Corte Transversal

O gráfico gerado mostra a **relação entre a população rural** e a **área de terra (km²)** de diferentes países no ano de 2022. O gráfico de dispersão utiliza a **população rural** no eixo X e a **área de terra** no eixo Y, representando cada ponto como um país.

```{r}
#| label: grafico2
#| warning: false
#| echo: false

# Criar o gráfico de dispersão com ggplot2
ggplot(dados, aes(x = SP.RUR.TOTL, y = AG.LND.TOTL.K2)) + 
  geom_point(color = "purple", size = 3) +  # Adicionando os pontos
  labs(title = "Relação entre População Rural e Área de Terra (km²) 2022",
       x = "População Rural",
       y = "Área de Terra (km²)") +
  theme_minimal()  # Usando um tema mais simples

```
